Inventaris van het archief van prof. dr. J.M.G. Leune, 1947-2008
Nationaal Archief, Den Haag
Prof.dr. J.M.G. Leune [levensjaren 1945 -]
Leune
1947-2008
C40
7.00 meter; 243 inventarisnummers.
Geschreven- en getypte documenten en doorslagen. Sommige handgeschreven documenten zijn slecht leesbaar.
Nationaal Archief, Den Haag
Leune, Prof. Dr. J.M.G.
Het archief bestaat uit (de totstandkoming van) rapporten, onderzoeken, adviezen, voordrachten, vergaderverslagen, (kranten)artikelen en correspondentie. De inhoud van het archief betreft overwegend diverse thema's met betrekking tot (de studie van) het onderwijsbeleid in Nederland. Verreweg de meeste stukken betreffen de periode 1968-2007, enkele hebben betrekking op de periode 1947-1968. Het archief is globaal thematisch geordend. Het gedeelte met de correspondentie van Prof. Dr. J.M.G. Leune is niet thematisch, maar chronologisch geordend.
Archiefvorming
Geschiedenis van de archiefvormer
Prof. Dr. J.M.G. Leune (1945-) studeerde sociologie aan de Nederlandse Economische Hogeschool te Rotterdam, met als specialisatie sociaal-economisch beleid. Het doctoraal examen werd in 1968 cum laude afgelegd. Na zijn afstuderen specialiseerde hij zich in de onderwijssociologie, met een bijzondere belangstelling voor de sociologie van het onderwijsbeleid. In 1976 promoveerde hij (eveneens cum laude) op een onderzoek naar de invloed van lerarenverenigingen op het onderwijsbeleid in Nederland. Hij trad in 1965 als student-assistent voor het vak methoden en technieken van sociaal-wetenschappelijk onderzoek in dienst van de Nederlandse Economische Hogeschool en doorliep aan deze instelling, die in 1973 opgegaan is in de Erasmus Universiteit Rotterdam, opeenvolgende wetenschappelijke rangen. In 1980 werd hij te Rotterdam benoemd tot hoogleraar sociologie. Zijn leeropdracht evolueerde in de periode 1980-2006 van Onderwijssociologie, via Sociologie en Sociaal Beleid, in het bijzonder op het terrein van cultuur en educatie (sedert 1988), naar Empirische Sociologie (vanaf 1996). Sinds 1 februari 2007 is hij met emeritaat.
Leune was lid van de Sociaal-Wetenschappelijke Raad van de Koninklijke Nederlandse Akademie van Wetenschappen, lid van diverse beoordelingscommissies van de Stichting voor Onderzoek van het Onderwijs en van de Nederlandse Organisatie voor Wetenschappelijk Onderzoek, voorzitter van de redactie van The Netherlands' Journal of Sociology, voorzitter van de landelijke Stuurgroep Onderwijssociologie, lid van de redactie van Pedagogische Studiën en voorzitter van de Commissie van Advies voor de Onderwijsstatistieken van het Centraal Bureau voor de Statistiek. Naast zijn werk als hoogleraar was hij actief als beleidsadviseur van de Nederlandse overheid. In de periode 1979 tot april 2004 was hij (als voorzitter en lid van commissies en werkgroepen) betrokken bij de totstandkoming van adviezen van de Sociaal-Economische Raad, in het bijzonder op het terrein van het onderwijs- en het arbeidsmarktbeleid. Hij vervulde in deze Raad de functie van plaatsvervangend kroonlid in de periode april 1990 tot april 2004. Van juli 1992 tot januari 2001 was hij voorzitter van de Onderwijsraad. Sinds 2003 is hij voorzitter van de Politieonderwijsraad. In Rotterdam was hij in de periode 1973 tot en met 2006 onafgebroken betrokken bij het werk van de lokale, later de regionale onderwijsbegeleidingsdienst (de huidige CED-Groep).
In juni 1993 kreeg hij de kans om staatssecretaris van Onderwijs te worden en in augustus 1994 was hij kandidaat voor het ministerschap van Onderwijs, Cultuur en Wetenschappen. Zijn gehechtheid aan zijn professoraat weerhield hem daarvan.
Leune is Officier in de Orde van Oranje-Nassau. Het gemeentebestuur van Rotterdam kende hem de Wolfert van Borselenpenning toe. Deze penning wordt toegekend aan personen die in een leidinggevende functie op verschillende terreinen activiteiten hebben ontplooid ten behoeve van de Rotterdamse samenleving. Van het College van Bestuur van de Erasmus Universiteit Rotterdam ontving hij de Ad Fontespenning die wordt toegekend aan personen die zich voor deze universiteit bijzonder verdienstelijk hebben gemaakt. Ter gelegenheid van zijn afscheid als voorzitter van de Raad van Toezicht van de CED-Groep werd door deze onderwijsbegeleidingsdienst een naar hem genoemde penning in het leven geroepen die tweejaarlijks wordt toegekend aan personen, projecten, organisaties of instanties met grote verdiensten op het gebied van de onderwijsinnovatie, met nadruk op de scharnierfunctie tussen onderwijswetenschap, onderwijsbeleid en onderwijspraktijk. Leune was de eerste laureaat aan wie deze penning werd toegekend.
Op zijn naam staan ruim honderd publicaties over onderwijs en onderwijsbeleid. In 2006 verscheen van zijn hand een zevendelige studie over de geschiedenis van de Scheldeforten Lillo en Liefkenshoek in de periode 1585-1786.
Een volledige collectie van zijn publicaties is aanwezig in de Koninklijke Bibliotheek en in de bibliotheek van de Erasmus Universiteit Rotterdam.
Over zijn leven en werk (ook op het terrein van de genealogie) zijn bijzonderheden te vinden op de site: www.hanleune.nl.
Geschiedenis van het archiefbeheer
Bij binnenkomst was het archief verpakt in verhuisdozen waar multomappen en smalle archiefdozen in zaten. De archiefbescheiden zaten los in de doos. De archiefbescheiden waren op onderwerp geordend. Looptijd van de stukken binnen de onderwerpen overlapten elkaar soms.
Het archief van Prof. Dr. J.M.G. Leune is op 8 januari 2007 in bewaring gegeven aan het Nationaal Archief
Inbewaringgeving van een particulier archief, niet in eigendom verkregen
Inhoud en structuur van het archief
18.03; 2.21
Inhoud
Het archief bestaat uit rapporten, tijdschriften, krantenknipsels, notulen van vergaderingen waar de heer Leune aan deel heeft genomen, correspondentie met politici en collega's, teksten voor lezingen, aantekeningen en afstudeerscripties.
Selectie en vernietiging
Er heeft geen vernietiging plaatsgevonden.
Ordening van het archief
De bewerking heeft geleidt tot een standplaatslijst geordend op onderwerp. Binnen de onderwerpen zijn de archiefbescheiden redelijk chronologisch geordend.
Aanwijzingen voor de gebruiker
Openbaarheidsbeperkingen
Deels openbaar, deels beperkt openbaar (B). Raadpleging van het beperkt openbare gedeelte van dit archief is slechts toegestaan na schriftelijk verkregen toestemming van prof. Leune.
Materiële beperkingen
Aanvraaginstructie
Openbare archiefstukken kunnen online worden aangevraagd en gereserveerd. U kunt dit ook via de terminals in de studiezaal van het Nationaal Archief doen. Om te kunnen reserveren dient u de volgende stappen te volgen:
U maakt een profiel aan op www.gahetna.nl, en logt vervolgens in
Via de archiefinventaris (alleen de beschrijvingen met rode nummers) selecteert u het gewenste archiefstuk door op de knop 'Reserveren' te klikken
In het volgende scherm geeft u aan op welke dag u het archiefstuk wilt inzien
Indien u zich bevindt in de studiezaal en een tafelnummer heeft ontvangen kunt u dit nummer vermelden. Als u geen tafelnummer heeft kunt u tafelnummer 777 laten staan
Vervolgens bevestigt u uw reservering door deze te versturen.
Verwant materiaal
Beschikbaarheid van kopieën
Verwante archieven
2.14.39 - Inventaris van het archief van het Ministerie van Onderwijs, Kunsten en Wetenschappen: Afdeling Lager Onderwijs; Hoofdafdeling Lager Onderwijs; Directie Kleuter- en Basisonderwijs, (1880) 1935-1975
2.14.48 - Inventaris van het archief van het Ministerie van Onderwijs en Wetenschappen: Directie Hoger Beroepsonderwijs, (1918) 1975-1985 (1987)
2.14.50 - Inventaris van de archieven van de Raadadviseur in algemene dienst; Directies Her- en Bijscholing Docenten, Rechtspositiezaken Onderwijs, Onderwijsvernieuwingen Planning, Verzorging, Inspecteur-generaal van het onderwijs, Min O&W, (1947) 1956-1983
2.14.52 - Inventaris van het archief van de Directie Scholing en taakvoorgangers van het Ministerie van Onderwijs Kunsten en Wetenschappen, (1950) 1972-1988
2.14.53 - Inventaris van het archief van de Directie Verzorgingsstructuur en taakvoorgangers van het Ministerie van Onderwijs en Wetenschappen, 1961-1988
2.14.62 - Inventaris van de archieven van de Hoofddirectie Beleidsontwikkeling en Planning Voortgezet Onderwijs van het Ministerie van Onderwijs en Wetenschappen, (1967) 1975-1985 (1987)
2.19.023 - Inventaris van het archief van het Genootschap voor Leraren aan de Nederlandse Gymnasia, Lycea en Athenea, 1830-1972
2.06.064 - Inventaris van het archief van de Sociaal-Economische Raad (SER), (1947) 1950-1979 (1980)
In de toekomst opvraagbaar:
2.14.79 - Inventaris van het archief van de Onderwijsraad, (1919) 1939-1986
2.14.81 - Inventaris van het archief van de Onderwijsraad (1975) 1979-2000
Beschrijving van de series en archiefbestanddelen
- Basisschool
  - Stukken betreffende beleid in het Basisonderwijs met Rapporten van de Adviesraad voor het Basisonderwijs over de ontwikkelingen van de PABO, krantenartikelen en onderzoeksrapporten over de PABO., 1981-1990; 172
  - Stukken betreffende beleid in het Basisonderwijs met rapporten over specialisatie, rol van het speciaal onderwijs, beroepsprofiel schoolleiders primair onderwijs, jonge kinderen in de basisschool en innovatie in het basisonderwijs., 1984-1994; 173
  - Kwaliteit van de basisschool., 1994; 43
    Rapporten van de Inspectie van het onderwijs betreffende evaluatie van het onderwijs (1994)
  - Stukken betreffende kerndoelen basisschool., 1994-2002; 72
    Rapporten, drukwerk, notulen, brieven (aan Onderwijsraad en OCW), (kranten)artikelen
  - Leerstandaarden voor het Basisonderwijs., 1999-2000; 15
    Verslagen, artikelen, brieven, krantenartikelen en adviesrapporten van de Onderwijsraad inzake leerstandaarden voor rekenen, wiskunde en de Nederlandse taal
  - Financiering van de basisschool., 2000; 44
    Voortgangsrapportage en uitwerkingsnotitie LGF (= leerlinggebonden financiering) 2000 (meerdere stukken van de LGF)
    Rapport 'Beslissen over toelaten' van het GION (Gronings Instituut voor onderzoek van onderwijs, opvoeding en ontwikkeling) Groningen, 2000
- Basisvorming
  - Stukken betreffende de invoering en inrichting van basisvorming in de eerste fase van het voortgezet onderwijs., 1983-1991; 142
  - Stukken betreffende de inhoud en vormgeving van de eerste fase van voortgezet onderwijs in Nederland en de leer- en ontwikkelingspsychologische aspecten van de basisvorming., 1983-1986 (1993); 141
  - Adviezen van de Onderwijsraad, reeks adviezen voorlopige eindtermen basisvorming in het voortgezet onderwijs door OCW, publicaties, rapporten en krantenartikelen betreffende de basisvorming., 1984-2000; 150
  - Stukken betreffende de reacties op het advies van de Wetenschappelijke Raad voor het Regeringsbeleid (WRR) over de algemene basisvorming met werkdocumenten en rapporten., 1985-1986; 143
  - Diverse artikelen, rapporten, studies en verslagen betreffende basisvorming., 1985-1990; 240-242
    - Deel 1. 1985-1990, 240
    - Deel 2. 1985-1990, 241
    - Deel 3. 1985-1990, 242
  - Stukken betreffende de invoering en de doorvoering van de basisvorming met Wetsvoorstellen en Wetswijzigingen van de Eerste Kamer (ca. 1992)., 1986-1992; 144
  - Stukken betreffende de kerndoelen, het invoeringsproces, de evaluatie en de toetsing van de basisvorming en stukken betreffende de wijziging van de Wet op het voortgezet onderwijs en de Wet op het basisonderwijs., 1987-1993; 151
  - Voorstudies en achtergronden, scripties, adviezen en stukken van de Vakgroep Onderwijssociologie en Onderwijsbeleid van de Erasmus Universiteit inzake de basisvorming., 1987-1995; 152
  - Stukken betreffende de evaluatie, implementatie en inspectietoezicht op de kerndoelen van de basisvorming., 1988-1995; 153
  - Stukken betreffende de advisering van de Onderwijsraad inzake de basisvorming., 1999-2000; 140
    Bevat artikelen, rapporten, aantekeningen, brieven en notities
- Consumenteneducatie
  - Brieven en rapporten betreffende de kwaliteit van consumenteneducatie., 1992, 1993; 31
- Educatie voor volwassenen
  - Stukken betreffende de structuur en inrichting van het onderwijsaanbod van het open hoger onderwijs en de Open Universiteit en basiseducatie voor volwassen allochtonen in Rotterdam., 1978-1986 (1994); 135
  - Stukken betreffende de vaststelling van de kaderwet Volwasseneneducatie met het Advies beginselennota Volwasseneneducatie (SER, publicatie nr. 25, 1983)., 1983-1987; 134
- Immigratie / allochtonen
  - Stukken betreffende het migrantenrecht in Nederland, allochtonen in het arbeidsproces, terugdringing van werkloosheid onder minderheden, voorlichting over de Wet arbeid buitenlandse werknemers, ontwikkelingskansen voor allochtonen inwoners van de regio Rotterdam., 1990-1994; 136
  - Tijdschrift- en krantenartikelen inzake integratie- en arbeidsmarktbeleid etnische minderheden en diverse archiefbescheiden zoals Kaderadvies Eenheid en verscheidenheid: op zoek naar de balans door de Tijdelijke Wetenschappelijke Commissie Minderhedenbeleid (1995), ontwerpadvies Etnisch ondernemerschap (SER 1998)., 1995-2006; 138
  - Stukken betreffende migratie, illegale immigratie, CBS-publicatie Allochtonen in Nederland, Evaluatie van de Wet inburgering nieuwkomers (Regioplan 2002), SER-publicatie Anders op de arbeidsmarkt, arbeidsmarktbeleid voor etnische minderheden., 1999-2003; 137
- Landbouwonderwijs
  - Ingekomen stukken inzake Statistische informatie Agrarisch Onderwijs 1994, LNV kennisbeleid 1996-1998, concept-Landbouwonderwijsplan 1994-1996, Landbouwonderwijs in beeld 1990, rapport van de Stuurgroep Biesheuvel: Schering en Inslag 1992, Landbouwonderwijsplan 1992 en de Nota LNV kennisbeleid 1993., 1990-1998; 149
- Lerarenbeleid
  - Stukken betreffende het onderzoek Taak en Organisatie (OTO) naar de taken en taakbelasting van leraren., 1971-1999; 184-187
    - 1971-1976, 184
    - 1972-1992, 183
    - 1973-1987, 185
    - 1974-1984, 186
    - 1993-1999, 187
  - Uitgaven van diverse onderzoeken naar onder andere stress in het onderwijs, loopbaanwensen van leraren in het primair- en voortgezet onderwijs, arbeidsmobiliteit in het onderwijs en het rapport van het onderzoek Taak en Organisatie (OTO) naar de taken en taakbelasting van leraren., 1985-1993; 131
  - Stukken betreffende lerarenbeleid met onderwerpen als toekomst van het leraarschap, terugblik studiehuis, beleidsreactie "vitaal leraarschap", bekwaamheidseisen voor het beroep leraar en de rol van de leraar in de school van de toekomst., 1991-2001; 128
  - Stukken betreffende lerarenbeleid / vitaal leraarschap., 1992, 1996-1999; 104
    Rapporten, brieven aan OCW (staatssecretaris) en Onderwijsraad, artikelen, nota's
  - Stukken betreffende de vernieuwingsplannen universitaire lerarenopleidingen., 1992, 1994, 1995-1999; 105
    (Eind)rapporten, aantekeningen, notities, lezingen, artikelen, brieven (van OCW, minister en Onderwijsraad)
  - Stukken betreffende Lerarenbeleid / startbekwaamheden voor het primair onderwijs., 1993, 1995-2000; 106
    Rapporten, nota's, artikelen, brieven aan en van Onderwijsraad
  - Stukken betreffende de Begeleidingscommissie Startbekwaamheidseisen Leraar primair onderwijs van de Onderwijsraad., 1995-1997; 129
  - Stukken betreffende kwaliteitsverbeteringen van de lerarenopleidingen, de tekorten op de onderwijsarbeidsmarkt en modernisering van de arbeidsvoorwaarden in het onderwijs., 1995-1998; 130
  - Stukken betreffende lerarenbeleid / vakbekwaamheid leraar primair onderwijs., 1997-1998; 107
    Brieven van OCW en de Onderwijsraad, (eind)rapporten, notulen
  - Stukken betreffende lerarenbeleid / startbekwaamheden leraar secundair onderwijs., 1997-1998; 108
    Rapporten, notulen, brieven aan en van de Onderwijsraad
- Middenschool
  - Middenschool., 1974-1982; 17
    Bevat:
    - Rapport van de Erasmus Universiteit Rotterdam (EUR) 'Over invoering van de middenschool in Nederland.' (1982)
    - Diverse (kranten)artikelen
    - Rapport 'Het Nederlands Genootschap van leraren en de strijd om de middenschool'(1981, Universiteit Utrecht)
    - twee uitgaven van het Instituut voor Toegepaste Sociologie (1979-1980)
    - 'Integraal rapport van het instroomonderzoek. Middenschool-experimenten 1980-1981' met bijlage (1981)
    - Uitgave van 'Beleid en Maatschappij'(1978)
    - "Voor Middenschool achter" uitgave 2 (1974)
    - Nota Middenschool (FNV)
    - Advies inzake innovatieplan middenschool aan OCW (1978)
    - Integraal rapport van het instroomonderzoek middenschoolexperimenten 1979-1980
    - Advies van de Innovatiecommissie Middenschool (1,3,10)
    - Rapport 'Beschrijving beginsituatie experimenten middenschool: voorstel voor een onderzoek', 1976
  - Middenschool., 1976-1981; 85
    - Plannen en uitgangspunten over de Middenschool, 1974
    - 'Het Nederlands Genootschap van Leraren en de strijd om de middenschool.', Centrum voor Onderzoek van Maatschappelijke Tegenstellingen (COMT), 1981
    - Concept-advies, 1978 (Innovatiecommissie Middenschool)
    - Adviezen 1976-1977 (Innovatiecommissie Middenschool)
  - Middenschool., 1977-1981; 87
    Bevat
    - Eindrapportage 'De beginsituatie van Experimenteerscholen' (1977)
    - Adviezen aan de minister van Onderwijs en Wetenschappen betreffende ondersteuning in het innovatieproces Middenschool (1977)
    - Diverse rapporten 'Innovatieproces Middenschool'
    - Instroomonderzoek integrale middenschoolexperimenten (1979-1980)
    - Nota inzake innovatieproces middenschool (1981)
  - Middenschool., 1977-1983; 81
    - Diverse publicaties, artikelen in diverse tijdschriften over de middenschool (1977-1982)
    - Tussentijds verslag van het onderzoek bij leerlingen die de middenschool afsluiten (1983)
  - Middenschool., 1978-1982; 86
    - Diverse (kranten) artikelen betreffende het onderwerp (1978-1982)
    - Uitgaven van Vereniging de Samenwerkende Landelijke Pedagogische Centra (1981)
  - Middenschool., 1979-1980; 82
    - Rapporten inzake de algemene vormingsconcepten in de middenschool
    - 15e advies aan de minister "naar een geïntegreerd voortgezet onderwijs" met losse aantekeningen
  - Middenschool., 1979 -1981; 84
    - De bijlagen van het Instroomonderzoek integrale middenschoolexperimenten (1979-1980)
    - Drie stukken over het Innovatieproces Middenschool (1980)
    - Eindverslag van projectgroep Middenschool "Middenschool, Onderwijs, Staat en Productie" in het kader van onderwijssociologie te Leiden (1977)
    - Eindrapportage van het project "Beschrijving beginsituatie experimenten Middenschool" (1977)
    - Stukken betreffende het evaluatieplan en het innovatieproces Middenschool (1981)
  - De middenschool in beeld., 1981-1982; 77
    - Referaat voor het RION-congres: De reikwijdte van het onderwijsaanbod in het funderend onderwijs
    - Rapporten, (kranten)artikelen, brieven, drukwerk
  - Middenschool., 1981-1986; 83
    - Notitie Onderwijssociologie (1981)
    - Colleges over middenschool (1982)
    - Werkgroep Middenschool IPSO (1983)
    - Kwaliteitstoetsen voor het voortgezet onderwijs (Cito, 1986)
  - Middenschool., 1982-1989; 32
    - Rapporten, brieven, artikelen, notulen inzake differentiatie theorie en praktijk
  - Middenschool., 1982-1984; 75
    - Drukwerk, rapporten, artikelen, aantekeningen
  - Middenschool (1982)., 1982-1993; 18
    - Opzet van een artikel over het nieuwe stelsel in het basisonderwijs
    - Kopieën van diverse artikelen over middenschool (1993)
    - Advies van het Onderwijscentrum Zeist (1982)
    - Advies inzake de nota Verder na de basisschool (1982)
    - Meerdere delen van het tijdschrift Uitleg Magazine (OCW, 1983) en Uitlegkrant (uitgave: OCW, 1982)
    - Tijdschrift 'School' en Didactief'
    - Advies over Nota 'Verder na de basisschool' van het Sociaal en Cultureel Planbureau (1982)
    - Samenvatting van de nota 'Verder na de basisschool' door de Rotterdamse School Advies Dienst (1982)
    - Nota 'De tweede fase vervolgonderwijs', 1982
    - Publicatie van het CITO
    - Publicatie "Sociaal leren en Middenschool" (dl. 7a,b, 10) (Vereniging de Samenwerkende Landelijke Pedagogische Centra)
    - Verslag van de Studiedag Voortgezet Basisonderwijs (RUL, 1982)
    - Evaluatieplan voor het voortgezet onderwijs (1983)
    - Advies van de Inspectie over de middenschool(1983)
  - Stukken betreffende advisering over diverse nota's met betrekking tot de middenschool., 1982-1983; 76
  - Middenschool., 1985-1987; 74
    - Rapporten, (kranten)artikelen over de vergelijking van leerresultaten, inhoudselementen in het Voortgezet Basisonderwijs, de toekomst van het Voortgezet Onderwijs en doorstroming van de middenschool naar vervolgonderwijs
  - Middenschool., 1989; 78
    - Doctoraal scriptie Onderwijssociologie 'Het middenschooldebat 1975-1978' door K. van der Weert, met bijlagen, 1989
- Onderwijs, Scholing en Arbeidsmarkt in de Metaalnijverheid (OSAM)
  - Diverse rapporten van het OSAM-project uitgevoerd door het RISBO over de mobiliteit in de installatiebranche, perspectief in de techniek, ontwikkelingen op de arbeidsmarkt en de ontwikkelingen in het technisch onderwijs., 1988-1990; 146
  - Diverse rapporten van het OSAM-project uitgevoerd door het RISBO inzake beroepskwalificaties in de metaalbewerking en de installatietechniek, beroepskeuzemotieven van jongeren op het LBO en MAVO en knelpunten in de afstudeerrichtingen installatietechniek en metaalbewerking., 1989-1992; 147
  - Diverse rapporten van het OSAM-project uitgevoerd door het Rotterdams Instituut voor Sociologisch en Bestuurskundig Onderzoek (RISBO) over scholing in de metaal- en installatiebranche., 1991-1992; 145
- Onderwijsbeleid
  - Stukken betreffende ontwikkelingen binnen een aantal onderwijssectoren in Nederland., 1979-1992; 191
    Merendeel van de stukken bestaat uit rapporten
  - Stukken betreffende het onderwijsbeleid in Nederland., 1983-2000 Deze betreffen voor het merendeel rapporten en krantenartikelen; 174-178
    - 1983-1990, 174
    - 1990-2001, 175
    - 1990-2003, 176
    - 1991-1996, 177
    - 1992-2000, 178
  - Stukken betreffende het onderwijsbeleid inzake het plan van scholen (1997-1999), integraal lokaal bestuur en veranderingsprocessen in de agrarische kennisinfrastructuur., 1986-1996; 201
  - Stukken betreffende het onderwijsbeleid in Nederland., 1987-1998; 133
    Krantenartikelen, tijdschriften, scripties en rapporten
  - Stukken betreffende het regionaal opleidingsbeleid inzake de schakelwerking tussen het bedrijfsleven en het beroepsonderwijs., 1988-1994; 194
  - Stukken betreffende de voorbereidingen op de invoering van de Wet educatie en beroepsonderwijs met diverse beleidsreacties met het plan van scholen (1991-1995)., 1989-1995; 198
  - Stukken betreffende de ontwikkeling van de RBO's (Regionale Bureaus Onderwijs) t.b.v. vorming en innovatie in het beroepsonderwijs., 1989-1998; 200
  - Stukken betreffende onderwijsbeleid, met name over de kerntaken van de overheid op onderwijsterrein, de doelmatigheid van leerwegen en de besteding van overheidsgeld., 1989-2000; 188
  - Stukken betreffende het beleid ten aanzien van voortijdig schoolverlaten en het beroepsonderwijs., 1990-1993; 196
  - Diverse rapporten waaronder beleidsreacties op het rapport "Recht doen aan verscheidenheid" van de commissie MAVO / VBO aansluitend onderwijs, "De Lump-Sump regeling in het middelbaar beroepsonderwijs" en het rapport "Beroepsvorming langs vele wegen " van de commissie dualisering, 1990-1995; 195
  - Stukken betreffende de bepalingen met betrekking tot de educatie en het beroepsonderwijs (Wet educatie en beroepsonderwijs)., 1991-1993; 189
  - Stukken betreffende het overheidsbeleid inzake het tertiair onderwijs, de beheersing van de studiefinanciering en de ontwikkelingen rond nascholing., (1971) 1992-1997; 192
  - Stukken betreffende de bepalingen met betrekking tot de educatie en het beroepsonderwijs (Wet educatie en beroepsonderwijs) met diverse notities en beleidsreacties., 1993-1998; 197